臺灣嘉義地方法院民事判決
110年度嘉簡字第197號
原      告  聯邦商業銀行股份有限公司


法定代理人  李憲章  
訴訟代理人  吳棋笙  
被      告  邱秀美  


上列當事人間請求清償債務事件，在民國110年4月21日言詞辯論
終結，本院判決如下：
    主      文
被告應該給付原告新臺幣（下同）25,385元，以及(一)其中24,7
54元從民國110年2月10日起到清償日止，按照年息百分之15計算
的利息；(二)與二期違約金合計為900元。
被告應該給付原告93,475元，以及(一)從民國110年4月16日起到
清償日止，按照年息百分之1.845計算的利息；(二)從民國110年
5月17日起到清償日止，逾期在6個月以內部分，按上開利率百分
之10，逾期超過6個月部分，按上開利率百分之20計算的違約金
，最高連續計付期數為9期。
訴訟費用1,220元由被告負擔。
本判決可以假執行。
    事實及理由
一、被告經過合法通知，沒有在言詞辯論期日到庭，而且本件也
    沒有民事訴訟法第386條各款所規定的情形，因此，本院依
    照原告的聲請，在只有原告一方到場辯論的情形下作成判決
    。
二、原告主張：
（一）被告向原告請領信用卡使用，依約被告得於特約商店記帳
      消費，且應於次月繳款截止日前向原告清償，逾期應給付
      按週年利率百分之15計算的利息，暨自延滯日起，逾期一
      期者計付違約金300元，二期者計付違約金400元，三期者
      計付違約金500元，違約金的計收最高以連續三期為限。
      被告至110年2月9日止的持卡期間，共積欠25,385元（含
      本金24,754元及利息331元、違約金300元）。於110年2月
      3日繳款2,000元後就沒再依約繳款，依照約定上開債務視
      為全部到期。
（二）被告於109年5月7日向原告借用100,000元，並簽立勞工紓
      困貸款專用契約，借款期間自109年5月16日起至112年5月
      15日止，自實際撥款日起，前六個月按月計息，第七個月
      起依年金法按月攤還本息，利率按中華郵政股份有限公司
      二年期定期儲金存款機動利率（年息0.845％）加碼年息1％
      計算，即目前年息為1.845％，如遲延履行，於遲延期間逾
      期在6個月以內部分，按上開約定利率百分之10，逾期超
      過6個月部分，按上開約定利率百分之20，按期計付違約
      金，每次違約狀態最高連續計付期數為9期。被告借款後
      ，自110年1月16日起即未依約繳款，尚欠本金93,475元及
      依上開利率計算之利息、違約金未償，依照契約條款第13
      條第1項及第14條第1項，被告借款視為全部到期。
（三）聲明：如主文第1、2項所示。
三、被告沒有在言詞辯論期日到場或提出書狀做任何爭執。
四、得心證的理由
（一）原告主張的事實，已經提出信用卡申請書暨約定條款、信
      用卡歷史帳單查詢表、個人戶貸款申請書與消費性貸款契
      約書、授信明細查詢單、單筆授信攤還及收息紀錄查詢單
      、勞動部對受嚴重特殊傳染性肺炎影響勞工紓困貸款及利
      息補貼作業須知等文書可以證明。而且記載原告上開主張
      事實的起訴狀繕本已經合法送達給被告，被告沒有在言詞
      辯論期日到場或提出書狀為爭執，原告的前開主張，應該
      可以認為真實。
（二）因此，原告依據消費借貸及信用卡契約的法律關係，請求
      被告給付如主文第1、2項所示的本金、利息及違約金，為
      有理由，應該准許。
五、本件是就民事訴訟法第427條第1項規定適用簡易程序所為被
    告敗訴的判決，依照同法第389條第1項第3款規定，應該依
    職權宣告假執行。
六、本件訴訟費用，依照民事訴訟法第78條規定，應該由敗訴的
    被告負擔。經查，本件訴訟費用是原告繳納的第一審裁判費
    1,220元，有本院自行收納款項收據可以證明。因此本院一
    併確定被告應該負擔的費用額為1,220元。
中　　華　　民　　國　　110 　年　　5 　　月　 　5　　日
                  臺灣嘉義地方法院嘉義簡易庭
                                  法　官　吳芙蓉
以上正本係照原本作成。
如對本判決上訴，須於判決送達後20日內向本庭（嘉義市文化路
308之1號）提出上訴狀（均須按他造當事人之人數附繕本）。
中　　華　　民　　國　　110 　年　　5 　　月　　5 　　日
                                  書記官  葉芳如